臺灣高等法院高雄分院民事裁定　　　　　 99年度抗字第314號
抗　告　人　袁陳榮芬
上列抗告人因與相對人江泰碩、台灣本田汽車股份有限公司、台
灣先進捷通股份有限公司間請求侵權行為損害賠償事件，對於民
國99年10月8 日臺灣屏東地方法院98年度訴字第294 號所為裁定
提起抗告，本院裁定如下：
    主  文
抗告駁回。
抗告訴訟費用由抗告人負擔。
    理  由
一、按當事人、訴訟標的及訴之聲明，為起訴時應表明及特定之
    事項，於訴訟中有一變更或追加，即為原訴已有變更或追加
    。又刑事法院依刑事訴訟法第504 條第1 項以裁定將附帶民
    事訴訟移送同院民事庭，依同條第2 項規定，固應免納裁判
    費。然所應免納裁判費之範圍，以移送前之附帶民事訴訟為
    限，一經移送同院民事庭，即應適用民事訴訟法之規定。倘
    附帶民事訴訟移送民事庭後，其當事人、訴訟標的、訴之聲
    明三者中，有一變更或追加而超過移送前之範圍者，即應就
    超過部分繳納裁判費（最高法院76年台上字第781 號判例參
    照）。本件抗告人於刑事被告江泰碩過失傷害案件於第一審
    程序中，以江泰碩為被告提起刑事附帶民事訴訟，請求之金
    額為新臺幣（下同）318 萬5798元，嗣追加台灣本田汽車股
    份有限公司（下稱台灣本田公司）為被告，請求台灣本田公
    司與江泰碩連帶給付318 萬5798元。俟刑事法院裁定移送原
    審民事法院後，抗告人因醫療等費用續有增加，乃追加請求
    12萬0869元，合計330 萬6667元，民事法院裁定命抗告人補
    繳裁判費1188元，抗告人如數繳納後，嗣復以江泰碩與台灣
    先進捷通股份有限公司（下稱台灣先進公司）訂有勞動契約
    ，並由台灣先進公司派至台灣本田公司工作，亦屬江泰碩之
    僱用人，再追加台灣先進公司為被告，請求台灣先進公司與
    台灣本田公司及江泰碩負連帶損害賠償責任。抗告人既追加
    被告台灣先進公司給付330 萬6667元，其當事人、訴訟標的
    、訴之聲明之追加，已超過移送前之範圍，原法院乃核定其
    所為追加部分之訴訟標的金額為其請求給付之330 萬6667元
    ，並據此計算徵裁判費，核無違誤。抗告人所稱：伊雖追加
    台灣先進公司為被告，請求原審調查認定台灣本田公司與台
    灣先進公司究竟何者為江泰碩之僱用人，故實質上並未追加
    被告，且訴訟標的金額仍為追加被告前之330 萬6667元，並
    無變更，原法院核定之訴訟標的價額為不當云云，揆諸首揭
    說明，即非可取。抗告意旨求為廢棄原裁定，非有理由。
二、據上論結，本件抗告為無理由，依民事訴訟法第495 條之1
    第1 項、第449 條第1 項、第95條、第78條，裁定如主文。
中    華    民    國   100    年    1     月    28    日
                            民事第六庭
                                審判長法官  許明進
                                法      官  蘇姿月
                                法      官  徐文祥
以上正本證明與原本無異。
如不服本裁定應於送達後10日內向本院提出再抗告狀（並按他造
當事人之人數附繕本），並繳納再抗告費新臺幣1,000 元。
再為抗告僅得以適用法規顯有錯誤為理由，並應委任律師為代理
人。如委任律師提起抗告者，應一併繳納抗告費。
中    華    民    國   100    年    1     月    28    日
                                書  記  官  梁雅華
附註：
抗告人之配偶、三親等內之血親、二親等內之姻親，或抗告人為
法人、中央或地方機關時，其所屬專任人員具有律師資格並經法
院認適當者，亦得為第三審代理人。
抗告人或其法定代理人具有律師資格者及前項情形，應於提起抗
告或委任時釋明之。